臺灣新竹地方法院刑事判決　　　　　　　　94年度訴字第58號
公　訴　人　臺灣新竹地方法院檢察署檢察官
被　　　告　甲○○　男　32歲.
上列被告因贓物等案件，經檢察官提起公訴（九十二年度偵字第
三七一一號），本院合議庭裁定進行簡式審判程序，並判決如下
：
    主  文
甲○○對於公務員依法執行職務時，施強暴，累犯，處有期徒刑
肆月，如易科罰金以參佰元折算壹日。
    事  實
一、甲○○前於民國八十二年間因違反麻醉藥品管理條例案件，
    經本院以八十二年度訴字第七六二號判決判處有期徒刑五年
    四月確定，復因違反麻醉藥品管理條例、藥事法等案件，經
    本院以八十一年度訴字第八六八號、八十二年度訴字第一一
    五○號判決分別判處有期徒刑七月，嗣經定應執行刑一年確
    定，再經臺灣高等法院以八十三年度聲字第二○○八號裁定
    將上開三罪定應執行刑為有期徒刑六年二月確定，於八十三
    年三月七日入監執行，於八十六年二月二十二日假釋付保護
    管束；假釋期間復犯竊盜罪，經本院以八十七年度易字第一
    六二二號判決判處有期徒刑三月確定，上開假釋因而遭撤銷
    復入監執行，並接續執行上述三月之刑期，於九十一年六月
    二十日執行完畢。
二、詎甲○○仍不知悔改，於九十二年七月十八日晚上十一時三
    十分許，駕駛丙○○所有之車牌號碼八Ｕ－一二一六號自小
    客車（該車係丙○○借予丁○○，丁○○再借予乙○○，乙○○再交付予甲○○使用，因丙○○嗣向警謊報該車遺失，
    原起訴意旨因認乙○○、甲○○涉贓物罪，惟此部分業經公
    訴人於本院審理時並具狀撤回起訴），搭載乙○○、胡文隆
    、黃繼德至新竹市○○路四二○巷一弄巷口處，乙○○、胡
    文隆、黃繼德先行下車，甲○○於該處準備停車之際，適有
    新竹市警察局第一分局員警陸世雄駕駛車牌號碼為四一一六
    －ＦＶ號偵防車搭載員警羅嘉慶、劉定宏行經該處，發現甲○○駕駛失竊之贓車，隨即開啟警報器示意甲○○下車接受
    盤查，同時羅嘉慶、劉定宏則下車圍捕乙○○、胡文隆、黃
    繼德等三人，陸世雄並將上開偵防車開至甲○○所駕駛之上
    開自小客車旁欲將甲○○攔下，詎坐在車內之甲○○見警方
    執行攔檢查緝勤務，恐車上所放置之海洛因、安非他命等毒
    品遭警查獲，非但未停車受檢，竟基於對於公務員依法執行
    職務時施強暴之犯意，駕駛上開自小客車向後倒退衝撞陸世
    雄所駕駛之上開偵防車（陸世雄未成傷），陸世雄見狀隨即
    下車欲逮捕甲○○，詎甲○○竟再次駕駛上開自小客車倒退
    衝撞偵防車，至羅嘉慶對空鳴槍後，甲○○始停止接受逮捕
    。
三、案經新竹市警察局第一分局報請臺灣新竹地方法院檢察署檢
    察官偵查起訴。
    理  由
一、本件被告甲○○所犯刑法第一百三十五條第一項之妨害公務
    罪，非死刑、無期徒刑、最輕本刑為三年以上有期徒刑之罪
    或高等法院管轄第一審之案件，被告於本院準備程序、審理
    時就被訴事實為有罪之陳述，經本院合議庭認合於刑事訴訟
    法第二百七十三條之一之規定，裁定進行簡式審判程序，合
    先敘明。
二、認定犯罪事實所憑之證據及理由：
（一）被告甲○○於本院準備程序、審理時之自白。
（二）乙○○、胡文隆於警詢時均稱：警方查緝甲○○駕駛贓車
      時，甲○○有拒捕並開贓車衝撞警方之偵防車等語（見偵
      查卷第十六頁背面、二十二頁）。
（三）證人即員警羅嘉慶於檢察官訊問時證稱：當時‧‧我們有
      三位警員駕駛一台警車停在甲○○車輛右後方，除了我之
      外還有陸世雄、劉定宏，當時有閃警示燈，我和劉定宏下
      車去追捕其他三位逃走的黃繼德、乙○○、胡文隆，當時
      甲○○就先倒退衝撞警車，當時陸世雄還在車上，後來陸
      世雄將警車停好後要去逮捕甲○○，甲○○就沒有下車，
      再次倒退衝撞警車，‧‧我就對空鳴槍，甲○○才停止等
      語（見偵查卷第一三二頁）。
（四）警員羅嘉慶、劉定宏、陸世雄製作之偵查報告一件（見偵
      查卷第三一頁）。
（五）綜上可認，被告之自白應與事實相符，堪以採信，本件事
      證明確，被告所為妨害公務犯行洵堪認定，應予依法論科
      。
三、論罪科刑之理由：
（一）核被告所為，係犯同法第一百三十五條第一項之妨害公務
      罪。
（二）被告有上開事實欄一所述之前科，於九十一年六月二十日
      執行完畢等情，此有臺灣高等法院被告全國前案紀錄表一
      件在卷可稽，其於前受有期徒刑之執行完畢後五年以內，
      再犯本件有期徒刑以上之罪，為累犯，應依刑法第四十七
      條之規定加重其刑。
（三）爰審酌被告素行不佳，前有毒品、竊盜等前科，竟仍不知
      警惕，且其正年輕力壯，卻不思正途，駕車衝撞警員駕駛
      中之偵防車，嚴重妨害公務員執行職務之安全性，惟慮其
      犯後坦承犯行，態度良好等一切情狀，並被告之犯罪動機
      、目的、手段等一切情狀，量處如主文所示之刑，並諭知
      易科罰金之折算標準。
四、適用之法律：
（一）刑事訴訟法第二百七十三條之一、第二百九十九條第一項
      前段。
（二）刑法第一百三十五條第一項、第四十七條、第四十一條第
      一項。
（三）罰金罰鍰提高標準條例第一條前段、第二條。
本案經檢察官宋重和到庭執行職務。
中　　華　　民　　國　　94　　年　　6 　　月　　24　　日
                        刑事第六庭法  官   魏瑞紅
以上正本證明與原本無異。
如不服本判決，應於判決送達後十日內向本院提出上訴狀（應附
繕本），上訴於臺灣高等法院。
中　　華　　民　　國　　94　　年　　6 　　月　　24　　日
                                  書記官   吳月華
附錄本案論罪科刑法條：
刑法第一百三十五條第一項：
對於公務員依法執行職務時，施強暴脅迫者，處三年以下有期徒
刑、拘役或三百元以下罰金。
